【裁判字號】    92,上易,390
【裁判日期】    920527
【裁判案由】    竊盜
【裁判全文】
臺灣高等法院臺南分院刑事判決                                    行股
    上  訴  人
    即  被  告  甲  ○  ○
                原名周惠麟
右上訴人因竊盜案件，不服臺灣臺南地方法院九十一年度易字第一六二九號中華民國
九十二年三月二十八日第一審判決（起訴案號：臺灣臺南地方法院檢察署九十一年度
偵字第一一四０八號），提起上訴，本院判決如左：
    主      文
上訴駁回。
    事      實
甲○○意圖為自己不法之所有，於民國（下同）九十一年十月七日凌晨三時許之夜間
，攜帶其所有客觀上對人之生命、身體具有危險性之兇器鐵鉗、螺絲起子各一支，以
螺絲起子插入門縫將門扳開之方式，侵入臺南縣永康市○○路九０一號奇美醫院十二
樓總務室有人居住之建築物，再以螺絲起子撬開室內已上鎖之抽屜二個（毀損部分未
據告訴），竊取抽屜內共新臺幣（下同）一千二百八十一元之硬幣，得手後先將各該
硬幣以衣物包好置於桌上，再接續竊取另一抽屜內之保險箱時，因觸動醫院之警報器
，當場為保全人員李焜茂發現，經追逐至永康市○○街與正新街口始將其逮獲，並扣
得鐵鉗、螺絲起子各一支。
案經臺南縣警察局永康分局報請臺灣臺南地方法院檢察署檢察官偵查起訴。
    理      由
一、上訴人即被告甲○○右揭竊盜之犯罪事實，已迭據其先後在警訊及歷次偵審中供
    承不諱，核與證人即保全人員李焜茂，及證人即奇美醫院總務室管理組副組長乙
    ○，分別在警訊中所指訴之情節相符，並有贓物認領保管收據一紙附於警卷足稽
    ，及當場查獲供行竊所用之鐵鉗、螺絲起子各一支扣案為憑，事證至臻明確，其
    犯行洵堪認定，應予依法論科。
二、按刑法第三百二十一條第一項第一款所謂之有人居住之建築物」，只需事實上有
    人住居為足，為久為暫，則非所問；次按該條項第三款所謂之兇器，凡於人之生
    命、身體之安全，易生危險者均屬之，因攜帶兇器行竊，只需行竊時攜帶具有危
    險性之兇器為已足，並不以主觀上有以該兇器行兇之意圖為必要。查螺絲起子、
    鐵鉗，均係鐵質尖銳之物，足以對人體造成危害，自均屬兇器無疑；另奇美醫院
    設有病患床位，二十四小時均有人值班，亦足認屬有人居住之建築物。乃被告竟
    持客觀上對人體具危險性之螺絲起子、鐵鉗，於夜間侵入有人居住之奇美醫院行
    竊，核係犯刑法第三百二十一條第一項第一款、第三款之攜帶兇器於夜間侵入有
    人居住之建築物竊盜罪。原審本於同上之見解，適用該法條及刑法第三十八條第
    一項第二款，並審酌被告不思正途謀生，利用夜間侵入有人居住建築物之方式竊
    取財物，破壞社會秩序及安全甚鉅，且其前於八十年及八十一年間，以同一手法
    行竊多次，經本院判處有期徒刑二年，並於刑之執行前令入勞動場所強制工作三
    年確定，已於八十五年二月二十日執行完畢，亦有該判決影本及其全國前案紀錄
    表，存在原審卷可佐，其於前案執行完畢後，猶不知悔改，復再犯本案，顯難戒
    除其竊盜惡習，及其犯後尚知坦承犯行，態度良好，非無悔悟之意等一切情狀，
    對其量處有期徒刑八月，以資懲儆。復就扣案之螺絲起子、鐵鉗各一支，認既經
    被告自承為其所有供犯罪所用之物，依法併予宣告沒收。經核認事用法並無不合
    ，量刑亦稱妥適。被告上訴意旨，以缺錢支應父親巨額醫藥費用，始萌竊盜犯意
    ，及犯後已與被害人醫院達成和解等由，指摘原判決量刑過重不當，為無理由，
    應予駁回。
三、據上論斷，應依刑事訴訟法第三百六十八條，判決如主文。
本案經檢察官邱克斌到庭執行職務。
中      華      民      國    九十二    年      五      月    二十七    日
                                  臺灣高等法院臺南分院刑事第二庭
                                      審判長法官  游  明  仁
                                            法官  蘇  重  信
                                            法官  林  永  茂
右正本證明與原本無異。
不得上訴。
                                      法院書記官  劉  岳  文
中      華      民      國    九十二    年      五      月    二十七    日
刑法第三百二十一條第一項第一、三款：
犯竊盜罪而有左列情形之一者，處六月以上五年以下有期徒刑：
一  於夜間侵入住宅或有人居住之建築物、船艦，或隱匿其內而犯之者。
三  攜帶兇器而犯之者。


司法院資訊處製作；財團法人民間司法改革基金會備份。
